

QUIEN SOY

Soy una persona militar en situación de retiro. administrador de personal, con alto grado de responsabilidad en correcta H ekiciente ejecución de las funciones, poniendo dedicación desempeño, lo que me permite adecuarme con facilidad al trabajo en equipo demostrando en todo momento lealtad y disciplina amplia con experiencia en manejo de personal, y en condiciones de trabajar en cualquier lugar del Perú.

PROGRAMAS

Excel Word ofimatica

PLINIO ALEJOS CASTRO

DATOS PERSONALES

Estado civil : Soltero
Edad : 63 años
Nacionalidad : Peruano
Lugar de Nacimiento : Satipo

■ Fecha de Nacimiento : 22 de Julio 1960

■ DNI N° : 404114821

■ Dirección : Jr. Hipólito Unanue S/N Urb. CRL Gregorio

Albarracín - Pachacamac

Teléfono : 920089890Ruc : 10404148210

■ Email : alejospc@hotmail.es

ESTUDIOS

EDUCACION PRIMARIA:

I.E. "31515"- RAFAEL GASTELUA – SATIPO - JUNIN

EDUCACION SECUNDARIA:

I.E. EMPLEMATICA. "Francisco Irazola"-SATIPO JUNIN

EDUCACION SUPERIOR:

- Escuela Técnica del Ejercito del Perú"
- Universidad San Martin de Porres
- Instituto "Abraham Valdelomar"

EXPERIENCIA LABORAL

MUNICIPALIDAD DISTRITAL PUERTO BERMÚDEZ - OXAPAMPA

Cargo : Jefe de seguridad ciudadana y policía municipal

Fecha: 02 Mayo 2023 hasta 31 de Agosto 2023

ENTIDAD: MUNICIPALIDAD PROVINCIAL DE ATALAYA

Cargo : Subgerente de trasportes y circulación vial Fecha : 11 de Enero 2022 hasta 31 de Agosto 2022



QUIEN SOY

Soy una persona militar en situación de retiro. administrador de personal, con alto grado de responsabilidad en correcta ekiciente H ejecución de las funciones, dedicación poniendo desempeño, lo que me permite adecuarme con facilidad al trabajo en equipo demostrando todo momento lealtad y disciplina amplia con experiencia en manejo de personal, y en condiciones de trabajar en cualquier lugar del Perú.

PROGRAMAS

Excel Word ofimatica

PLINIO ALEJOS CASTRO

ENTIDAD : MUNICIPALIDAD DISTRITAL DE TAHUANIA

Cargo : Jefe de Seguridad Ciudadana y Serenazgo Fecha : 20 de mayo del 2019 al 15 octubre del 2019

ENTIDAD : MUNICIPALIDAD PROVINCIAL DE SATIPO Cargo : Promotor de Participación Vecinal.

Fecha : 18 de marzo 2017 al 07 de abril del 2017.

ENTIDAD : MUNICIPALIDAD PROVINCIAL DE SATIPO

Cargo : Serenazgo Municipal

Fecha: 20 enero del 2017 al 26 febrero del 2017

ENTIDAD : MUNICIPALIDAD DISTRITAL DE SAN MIGUEL-LIMA

Cargo : Serenazgo Municipal

Fecha: 19 de enero del 2005 hasta el 19 de junio 2005.

ENTIDAD : EJERCITO DEL PERU

Cargo : TECNICO ADMINISTRATIVO

Fecha : 01Enero 1984 hasta 30 de Setiembre de 1996